臺灣苗栗地方法院刑事判決　　　　　　　　　　　　　九十一年度訴字第二四號
　　公　訴　人　臺灣苗栗地方法院檢察署檢察官
　　被　　　告　甲○○
右列被告因毒品危害防制條例案件，經檢察官提起公訴（九十一年度毒偵字第二八七
、四一五號），本院判決如左：
    主  文
甲○○連續施用第一級毒品，處有期徒刑柒月；扣案之第一級毒品海洛因壹包（淨重
零點零陸公克）沒收銷燬之、海洛因殘渣袋肆個沒收。又連續施用第二級毒品，處有
期徒刑肆月；扣案之第二級毒品安非他命壹包（含袋重壹點壹公克）沒收銷燬之、安
非他命殘渣袋伍個沒收。應執行有期徒刑拾月；扣案之第一級毒品海洛因壹包（淨重
零˙零陸公克）、第二級毒品安非他命壹包（含袋重壹點壹公克）均沒收銷燬之，海
洛因殘渣袋肆個、安非他命殘渣袋伍個均沒收。
    事  實
一、甲○○曾於民國（下同）八十九年十月二十三日，因誣告案件，經本院判處有期
    徒刑五月，緩刑三年，於八十九年十二月一日判決確定，現尚在緩刑中。
二、甲○○又曾於八十九年七月間，因一犯施用毒品案件，經本院送觀察、勒戒後，
    認無繼續施用毒品傾向，由台灣苗栗地方法院檢察署檢察官於八十九年七月三十
    一日以八十九年度毒偵字第一二五四號不起訴處分確定；復於九十年九月間因二
    犯施用毒品案件，經本院送觀察、勒戒後，認無繼續施用毒品傾向，由台灣苗栗
    地方法院檢察署檢察官於九十年九月三十日以九十年度毒偵字第三三０號不起訴
    處分確定。猶不知悔改，復分別基於施用第一級毒品海洛因、第二級毒品安非他
    命之概括犯意，自九十年十二月某日起，至九十一年三月二十一日晚上十二時許
    止，連續在苗栗縣頭份鎮永和山水庫附近其友人住處、苗栗縣頭份鎮○○里○○
    路三十七巷十三號等處，以注射針筒注射或摻入香煙點燃之方式，三犯非法施用
    第一級毒品海洛因多次，另自九十年十二月某日起，至九十一年三月十八日某時
    止，連續在苗栗縣後庄里及不詳地點等處，以將安非他命置於玻璃頭內，下以火
    燒烤吸取其產生煙霧之方式，三犯非法施用第二級毒品安非他命多次。
三、嗣甲○○分別於左列時、地，為警查獲：
（１）苗栗縣警察局竹南分局刑事組員警，於九十一年三月二十二日中午十二時四十
      分許，至苗栗縣頭份鎮○○里○○路三十七巷十三號，將甲○○拘提到案後，
      並對其採尿送驗，結果發現其尿液同時呈有嗎啡及甲基安非他命陽性反應。
（２）苗栗縣警察局頭份分局刑事組員警，於九十一年三月二十六日晚上九時五十分
      許，持本院核發之搜索票，至苗栗縣頭份鎮○○里○○路三十七巷十三號搜索
      ，當場扣得甲○○所有之海洛因一包（淨重０˙０六公克）、海洛因殘渣袋四
      個、安非他命一包（含袋重一˙一公克）、安非他命殘渣袋五個。
四、案經苗栗縣警察局竹南分局、頭份分局分別報請台灣苗栗地方法院檢察署檢察官
    偵查起訴。
    理  由
一、右揭事實，迭據被告甲○○於警訊時及偵、審中坦承不諱，而其第一次被警查獲
    後，經警採集其尿液送請檢驗結果，確呈有甲基安非他命及嗎啡陽性反應，有苗
    栗縣警察局竹南分局偵辦煙毒麻藥案件尿液鑑驗代碼對照表、苗栗縣衛生局九十
    一年四月八日九十一衛檢字第九一０五五二五號煙毒尿液檢驗成績書等影本各乙
    紙在卷足稽。至被告甲○○第二次被警查獲時，所扣得之白色粉末一包，經送法
    務部調查局依化學呈色法、氣相層析質譜儀分析法檢驗結果，該包白粉含有第一
    級海洛因成分，及含微量第二級毒品甲基安非他命成分，淨重０˙０六公克（包
    裝重０˙二０公克），此亦有該局九十一年五月二十二日調科壹字第九九０００
    ０四八二號鑑定通知書乙紙在卷足參。此外復有被告甲○○所有之海洛因殘渣袋
    四個、安非他命一包（含袋重一˙一公克）、安非他命殘渣袋五個扣案足資佐證
    ，是被告甲○○自白其有施用第一級毒品及第二級毒品之犯行，自堪信為真實。
    被告甲○○又曾於八十九年七月間，因一犯施用毒品案件，經本院送觀察、勒戒
    後，認無繼續施用毒品傾向，由台灣苗栗地方法院檢察署檢察官於八十九年七月
    三十一日以八十九年度毒偵字第一二五四號不起訴處分確定；復於九十年九月間
    因二犯施用毒品案件，經本院送觀察、勒戒後，認無繼續施用毒品傾向，由台灣
    苗栗地方法院檢察署檢察官於九十年九月三十日以九十年度毒偵字第三三０號不
    起訴處分確定，此分別有台灣苗栗地方法院檢察署檢察官八十九年七月三十一日
    八十九年度毒偵字第一二五四號不起訴處分書、同署檢察官九十年九月三十日九
    十年度毒偵字第三三０號不起訴處分書、台灣苗栗地方法院檢察署刑案資料查註
    紀錄表、台灣高等法院被告全國前案紀錄表、台灣高等法院檢察署刑案紀錄簡覆
    表等在卷足參。事證明確，被告甲○○三犯施用毒品之犯行，洵堪認定。
二、核被告甲○○所為，係犯毒品危害防制條例第十條第一項之施用第一級毒品罪、
    同條第二項之施用第二級毒品罪。其非法持有海洛因、安非他命之低度行為，應
    分別為施用之高度行為所吸收，均不另論罪。被告甲○○先後多次施用第一級毒
    品海洛因、第二級毒品安非他命之行為，時間緊接，所犯罪名之構成要件相同，
    顯係分別基於概括之犯意而為，應依連續犯之規定各論以一罪，並均依法加重其
    刑。被告甲○○所犯上開二罪，犯意各別，行為互殊，應分論併罰。爰審酌被告
    甲○○一再非法施用毒品，理應重罰，惟念其所犯係戕害個人身心健康，對社會
    治安影響非重，及犯後坦白承認等一切情狀，分別量處如主文所示之刑，並定其
    應執行之刑，以資懲儆。
三、至扣案之海洛因一包（淨重０˙０六公克）、安非他命一包（含袋重一˙一公克
    ），均係毒品，應依毒品危害防制條例第十八條第一項前段之規定沒收銷燬之。
    另海洛因殘渣袋四個、安非他命殘渣袋五個，均係被告甲○○所有，分別供其施
    用毒品海洛因或安非他命犯罪所用之物，已據被告甲○○供述甚明，應依刑法第
    三十八條第一項第二款之規定，予以宣告沒收。
據上論斷，應依刑事訴訟法第二百九十九條第一項前段，毒品危害防制條例第十條第
一項、第二項、第十八條第一項前段，刑法第十一條前段、第五十六條、第五十一條
第五款、第三十八條第一項第二款，判決如主文。
本案經檢察官黃智勇到庭執行職務。
中      華      民      國      九十一      年      七    月    十八    日
                              臺灣苗栗地方法院刑事第一庭
                                      法  官  柳  章  峰
右正本證明與原本無異。
如不服本判決，應於判決送達後十日內向本院提出上訴狀( 應附繕本 )。
                                      書記官  歐  明  秀
中      華      民      國      九十一      年      七    月    十八    日
毒品危害防制條例第十條
施用第一級毒品者，處六月以上五年以下有期徒刑。
施用第二級毒品者，處三年以下有期徒刑。
毒品危害防制條例第十八條
查獲之毒品及專供製造或施用毒品之器具，不問屬於犯人與否，均沒收銷燬之。但合
於醫藥或研究之用者，得不予銷燬。
前項合於醫藥或研究用毒品或器具之管理辦法，由法務部會同行政院衛生署定之。
